【裁判字號】    97,易,810
【裁判日期】    970428
【裁判案由】    妨害自由等
【裁判全文】
臺灣臺北地方法院刑事判決               97年度易字第810號
公  訴  人  臺灣臺北地方法院檢察署檢察官
被      告  乙○○
上列被告因恐嚇案件，經檢察官提起公訴（96年度偵字第22228
號），被告於準備程序進行中就被訴事實為有罪之陳述，經本院
告知簡式審判程序意旨，並聽取公訴人及被告之意見後，本院裁
定依簡式審判程序審理，並判決如下
    主  文
乙○○以加害生命、身體之事，恐嚇他人致生危害於安全，處拘
役伍拾伍日，如易科罰金以新臺幣壹仟元折算壹日。
    事  實
一、乙○○於民國九十六年八月十一日凌晨，在臺北市○○區○
    ○路三段一五二巷三號地下一樓雅悅音樂酒坊內，因酒坊之
    經營財務問題與甲○○發生爭執，竟基於恐嚇危害安全之接
    續犯意，先對甲○○恫稱：「店若無法繼續營業，妳也休想
    活著離開這裡，我知道妳家在哪裡，妳還年輕，我已經四十
    四歲了，一命抵一命，我還很划算」等語，以此加害生命之
    事恐嚇甲○○；後於同年月十三日下午四時許，於撥打甲○
    ○0000000000號行動電話門號未接通後，又以手機留言方式
    ，對甲○○恫稱：「妳不要以為這樣就沒事了，我跟妳講，
    我還是會找到妳的，妳家在哪裡我不是不曉得，妳以為這樣
    子妳就可以逃，妳給我試試看，大家走著看」等加害生命、
    身體之事恐嚇甲○○，致甲○○心生畏懼，致生危害於安全
    。
二、案經甲○○訴由臺北市政府警察局大安分局報告臺灣臺北地
    方法院檢察署檢察官偵查後起訴。
    理  由
一、上述恐嚇之犯罪事實，業據被告乙○○於本院審理時坦承不
    諱，核與被害人甲○○於警、偵訊時指述之情節相符，並經
    證人即店內員工徐勁、雷竣翔等人於檢察官偵訊時具結證述
    明確，顯見被告自白確與事實相符，應堪採信。故本件事證
    明確，被告犯行堪以認定。
二、核被告乙○○所為，係犯刑法第三百零五條之恐嚇危害安全
    罪。被告前後兩次恐嚇甲○○之行為，係因同一事由，於相
    近之時間內密接為之，且犯罪目的與侵害法益同一，應屬接
    續犯。爰審酌被告為雅悅音樂酒坊之合夥經營者（此為被害
    人甲○○所是認），因店內財務經營問題與被害人甲○○發
    生糾紛，其一心期盼酒店能繼續經營，方出言恐嚇被害人甲
    ○○，可見其犯罪動機之惡性尚低，惟其先後兩次以加害被
    害人甲○○生命、身體之事予以恐嚇，對被害人甲○○造成
    之恐懼甚鉅，所生損害不輕，另考量被告於本院審理時坦承
    犯行，對被害人甲○○表示歉意，以及其當庭表示願意賠償
    被害人甲○○新臺幣五十萬元，惟迄今尚未給付等一切情狀
    ，量處如主文所示之刑，並諭知易科罰金之折算標準。
據上論斷，應依刑事訴訟法第二百八十四條之一、第二百七十三
條之一第一項、第二百九十九條第一項前段，刑法第三百零五條
、第四十一條第一項前段，刑法施行法第一條之一，判決如主文
。
本案經檢察官黃珮瑜到庭執行職務。
中    華    民    國    97    年    4    月     28    日
                    刑事第三庭    法  官  游士珺
上正本證明與原本無異。
如不服本判決，應於判決送達後10日內向本院提出上訴狀（應抄
附繕本）。告訴人或被害人如對於本判決不服者，應具備理由請
求檢察官上訴，其上訴期間之計算係以檢察官收受判決正本之日
期為準。
                                  書記官  林素霜
中    華    民    國    97    年    4     月    30    日
附錄論罪科刑實體法條文：
中華民國刑法第305條
以加害生命、身體、自由、名譽、財產之事，恐嚇他人致生危害
於安全者，處 2 年以下有期徒刑、拘役或 3 百元以下罰金。


司法院資訊處製作；財團法人民間司法改革基金會備份。
